臺灣高雄地方法院刑事判決　　　　　　　　　　　　　 九十年度訴字第一六二號
　　公　訴　人　臺灣高雄地方法院檢察署檢察官
　　被　　　告　甲○○
右列被告因毒品危害防制條例案件，經檢察官提起公訴（八十九年度毒偵緝字第六二
四號）暨移送併案審理（九十年度毒偵字第一二七號），本院判決如左：
    主  文
甲○○連續施用第一級毒品，處有期徒刑柒月；又連續施用第二級毒品，處有期徒刑
肆月；扣案之吸管壹支沒收。應執行有期徒刑拾月，扣案之吸管壹支沒收。
    事  實
一、甲○○前曾於民國八十八年間，因施用毒品案件，經台灣高雄地方法院以八十八
    年度毒聲字第一五○八號裁定送觀察、勒戒後，認無繼續施用毒品之傾向，經高
    雄地方法院檢察署檢察官於八十八年十月十五日，以八十八年度偵緝字第一六七
    八號為不起訴處分確定。猶不知悔改，明知海洛因、安非他命業經公告列為毒品
    危害防制條例第二條第二項之第一、二級毒品，均不得非法施用，竟於前開不起
    訴處分後五年內，分別基於概括犯意，自民國八十九年二月二十九日起至同年四
    月二十八日止，連續在高雄市三民區○○○路四二七號九如別館、高雄縣鳥松鄉
    ○○村○○路三八九號四樓租處等處，以將毒品海洛因摻入香煙之煙絲內吸食香
    煙之方式，施用第一級毒品海洛因多次，及自八十九年二月二十九日起至同年十
    一月二十一日止，在同上開處所，以將化學合成麻醉藥品安非他命置於吸食器中
    ，下面用火燒烤，吸其所產生之煙氣方式，施用第二級毐品安非他命多次。嗣分
    別於如附表所示之時間、地點為警查獲，並扣得如附表所示之物。並經以本院八
    十九年度毒聲字第四七七六號裁定送觀察、勒戒後，認有繼續施用毒品之傾向。
二、案經高雄市政府警察局三民第一分局、高雄縣警察局仁武分局及高雄市政府警察
    局報請台灣高雄地方法院檢察署檢察官偵查起訴暨併案審理
    理  由
一、訊據被告甲○○對於右揭事實坦承不諱，又被告於八十九年二月二十九日十四時
    三十分許、八十九年四月二十八日十四時三十分許、八十九年十一月二十一日上
    午十時許為警查獲，經警分別採其尿液送請高雄市立凱旋醫院、高雄縣衛生局、
    高雄市政府衛生局檢驗結果，前二次均呈嗎啡及甲基安非他命陽性反應，最後一
    次亦呈甲基安非他命陽性反應，此有凱旋醫院八十九年三月十七日高市凱醫檢字
    第○○五二五號檢驗成績書、高雄縣衛生局八十九年五月十日八十九煙檢字第一
    三四一號檢驗成績書、高雄市衛生局八十九年十一月三十日高衛試煙檢字第Ｇ－
    二○六三號檢驗成績書各一紙在卷可憑，並有被告所有供施用毒品所用之吸管一
    支扣案可考。又被告前曾於八十八年間因施用毒品案件，經台灣高雄地方法院裁
    定送觀察、勒戒後，認無繼續施用毒品之傾向，業經高雄地方法院檢察署檢察官
    於八十八年十月十五日，以八十八年度偵緝字第一六七八號不起訴處分確定在案
    。嗣再因施用毒品案件，經台灣高雄地方法院檢察署檢察官聲請本院裁定送觀察
    、勒戒後，認有繼續施用毒品之傾向，有上開不起訴處分書、本院被告全國前案
    記錄表、臺灣高雄地方法院檢察署刑案資料查註記錄表及臺灣高雄看守所附設勒
    戒所八十九年十一月三十日高所坤戒勒字第五二二九號函各一份在卷可稽。是其
    於五年內再犯本件毒品危害防制條例第十條第一、二項之罪，事證明確，應依法
    予以論科。
二、按海洛因、安非他命業經公告列為毒品危害防制條例第二條第二項之第一、二級
    毒品，是被告施用海洛因、安非他命之行為係犯毒品危害防制條例第十條第一、
    二項之施用第一、二級毒品罪。其持有毒品海洛因、安非他命之行為，為施用行
    為所吸收，不另論其非法持有第一、二級毒品罪。又被告先後多次施用第一、二
    級毒品海洛因、安非他命之行為，均時間緊接，且反覆為之，所犯又係同一罪名
    之罪，顯係分別基於概括犯意為之，應分依連續犯規定論以一罪，並依法加重其
    刑。被告所犯上開二罪、犯意個別、罪質互異，應分論並罰。爰審酌被告前曾因
    施用毒品案件為警查獲，並送觀察、勒戒，因認無繼續施用之傾向，經檢察官不
    起訴處分確定後，仍未能戒絕毒品，並隨即再犯，顯見戒毒意志不堅且無悔改之
    意，有失政府制定毒品危害防制條例之立法美意，本不宜寬貸，惟念其施用毒品
    乃自戕一己之身體健康，尚未害及他人，且犯後已坦承犯行，態度良好，已知悔
    悟等一切情狀，分別量處如主文所示之刑，並定其應執行刑，以資懲儆。扣案之
    吸管一支，為被告所有，供犯罪所用之物，此為被告所自認在卷，爰依刑法第三
    十八條第一項第二款規定宣告沒收。至於八十九年四月二十八日所查獲如附表編
    號二所示之物，為另一被告莊長興所有之物，此業據被告供陳在卷，因與本案無
    關，爰不另為沒收之諭知，併此敘明。
三、公訴人併案部分略謂：被告自八十九年四月二十九日起至同年十一月二十一日止
    ，施用第二級毒品安非他命之犯行，雖未據公訴人提起公訴，惟此部分與前開有
    罪部份有連續犯裁判上一罪之關係，為法律上同一案件，依審判不可分原則，該
    部份亦為起訴效力所及，本院自得一併審理，附此敘明。
據上論斷，應依刑事訴訟法第二百九十九條第一項前段，毒品危害防制條例第十條第
一項、第二項，刑法第十一條前段、第五十六條、第三十八條第一項第二款、第五十
一條第一項第五款，判決如主文。
本案經檢察官陳永章到庭執行職務。
中     華      民      國      九十一     年     一     月     二十一   日
                                      臺灣高雄地方法院刑事第三庭
                                          法  官  李  淑  惠
右正本證明與原本無異。
如不服本判決，應於判決送達後十日內，向本院提出上訴狀。
                                          書記官  馮  欽  鳳
中     華      民      國      九十一     年     一     月    二十一   日
毒品危害防制條例第十條
施用第一級毒品者，處六月以上五年以下有期徒刑。
施用第二級毒品者，處三年以下有期徒刑。
毒品危害防制條例第十一條
持有第一級毒品者，處三年以下有期徒刑、拘役或新台幣五萬元以下罰金
。
持有第二級毒品者，處二年以下有期徒刑、拘役或新台幣三萬元以下罰金
。
持有專供製造或施用毒品之器具者，處一年以下有期徒刑、拘役或新台幣
一萬元以下罰金。
附表：
┌──┬────────┬────────┬─────────────┐
│編號│     時間       │      地點      │         扣押物           │
├──┼────────┼────────┼─────────────┤
│    │ 八十九年二月   │高雄市三民區    │甲○○所有供犯罪所用之吸管│
│ 一 │二十九日十四時三│九如二路四二七號│一支                      │
│    │十分            │九如別館        │                          │
├──┼────────┼────────┼─────────────┤
│    │ 八十九年四月   │高雄縣鳥松鄉夢  │ 莊長興所有之海洛英0.9公克│
│    │ 二十八日十四時 │裡村中正路三八  │ 、安非他命1.3公克、吸食器│
│ 二 │ 三十分許       │九號四樓        │ 三個、磅秤一個、分裝袋（ │
│    │                │                │ 大）442個、分裝袋（小）70│
│    │                │                │ 個、吸管一個             │
├──┼────────┼────────┼─────────────┤
│    │ 八十九年十一月 │ 高雄市三民區   │                          │
│ 三 │ 二十一日十時許 │澄清路四四九號  │         無               │
│    │                │前              │                          │
└──┴────────┴────────┴─────────────┘
